---
title: " Ensino Superior "
output: 
  flexdashboard::flex_dashboard:
    orientation: columns
    vertical_layout: fill
    source_code: embed
---

<style>
.navbar {
  background-color:#acdfdd;
}

.navbar-inverse .navbar-nav > li > a:hover,
.navbar-inverse .navbar-nav > li > a:focus {
    background-color: yellow;
    color: black;
}
.navbar-inverse .navbar-nav > .active > a,
.navbar-inverse .navbar-nav > .active > a:hover,
.navbar-inverse .navbar-nav > .active > a:focus {
  color: white;
  background-color: yellow;
}
.navbar-inverse .navbar-toggle:hover,
.navbar-inverse .navbar-toggle:focus {
  background-color: yellow;
}
.navbar-inverse .navbar-collapse,
.navbar-inverse .navbar-form {
  border-color: yellow;
}
</style>


```{r setup, include=FALSE}
library(flexdashboard)
#library(ggplot2)
library("DT")
library("readr")
library("dplyr")
library("ggplot2")
library("kableExtra")
library("tidyr")
library("formattable")
library("plotly")
library("ggplotlyExtra")
library("ggpubr")
library("tidyverse")
library("hrbrthemes")
library("waffle")
library(ggthemes)
library(extrafont)

CENSO_SUP <- NULL
CENSO_SUP <- read_delim("data/educacao/CENSO_SUPERIOR/DM_ALUNO_2009_2018_CO_IES_by_ANO_TP_COR_RACA_TP_SEXO.csv",",",escape_double = FALSE,trim_ws = FALSE)
#CENSO_SUP$TP_SEXO <- ifelse(CENSO_SUP$TP_SEXO==1,"Feminino","Masculino")
CENSO_SUP$TP_SEXO <- ifelse(CENSO_SUP$TP_SEXO==1,"F","M")

# Transformacao da variavel numerica de acordo com o vocabulario 
CENSO_SUP$TP_COR_RACA <- ifelse(CENSO_SUP$TP_COR_RACA==0,"*NQD",
                                CENSO_SUP$TP_COR_RACA <- ifelse(CENSO_SUP$TP_COR_RACA==1,"Branca",CENSO_SUP$TP_COR_RACA <- ifelse(CENSO_SUP$TP_COR_RACA==2,"Preta",CENSO_SUP$TP_COR_RACA <- ifelse(CENSO_SUP$TP_COR_RACA==3,"Parda",CENSO_SUP$TP_COR_RACA <- ifelse(CENSO_SUP$TP_COR_RACA==4,"Amarela",CENSO_SUP$TP_COR_RACA <- ifelse(CENSO_SUP$TP_COR_RACA==5,"Indígena",CENSO_SUP$TP_COR_RACA <- ifelse(CENSO_SUP$TP_COR_RACA==9,"*NDI",NA)))))))

CONCLUINTES_SSA <- CENSO_SUP %>% filter(IN_CONCLUINTE==1)



HEAT_SSA_IES_SEXO_RACA <- CONCLUINTES_SSA %>% dplyr::group_by(ANO_CENSO_SUP,TP_SEXO,TP_COR_RACA) %>% summarise(quantidade = sum(value,na.rm = "TRUE")) 


#target = c("Amarela","Branca","Indígena","Parda","Preta")
target = c("Parda","Preta")
HEAT_SSA_IES_SEXO_RACA_S_NQD_NDI <- HEAT_SSA_IES_SEXO_RACA %>%  filter(TP_COR_RACA %in% target) %>%
  dplyr::group_by(ANO_CENSO_SUP,TP_SEXO,TP_COR_RACA) %>% 
  summarise(quantidadef = sum(quantidade,na.rm = "TRUE")) 


```

Column {data-width=300}
-------------------------------------


### Concluintes do Sexo Feminino

```{r}
Sexo_Feminino <- CONCLUINTES_SSA %>% filter(TP_SEXO %in% c("F")) %>% summarise(valor=sum(value))
valueBox(Sexo_Feminino, icon = "fa-pencil",href="#concluintes-f")
```

### Concluintes do Sexo Masculino

```{r}
Sexo_Masculino <- CONCLUINTES_SSA %>% filter(TP_SEXO %in% c("M")) %>% summarise(valor=sum(value))
valueBox(Sexo_Masculino, icon = "fa-pencil", href="#concluintes-m")
```

### Total de Concluintes

```{r}
Total <- CONCLUINTES_SSA %>% summarise(valor=sum(value))
valueBox(Total, 
         icon = "fa-child",
         color = ifelse(Total > 10, "warning", "primary"))
```

Column {data-width=1000 .tabset .tabset-fade}
-------------------------------------   

### Concluintes (F)

```{r, eval=TRUE}

objeto <- CONCLUINTES_SSA %>% filter(TP_SEXO %in% c("F")) %>% group_by(ANO_CENSO_SUP,TP_COR_RACA) %>% summarise(value =sum(value)) %>%
ggplot(aes(x=ANO_CENSO_SUP,y=value,fill = TP_COR_RACA)) +
  geom_bar(aes(x=ANO_CENSO_SUP,y=value,fill = TP_COR_RACA),stat = "identity") + 
  labs(
    title = "Número de concluintes em ensino superior",
    subtitle = "Desagregado por raça/cor",
    x = "Ano",
    y = "Nº",
    fill = "Raça/Cor"
  ) +
  theme(legend.text = element_text(size = 14)) +
  theme(legend.title = element_text(size = 16)) +
  theme(legend.position = "none") +
  scale_color_ipsum() +
  theme_ipsum_rc()
  #theme_minimal(base_family = "Roboto Condensed") +
  #theme(panel.grid = element_blank(), axis.ticks.y = element_line()) +
  #guides(fill = guide_legend(reverse = TRUE))

ggplotly(objeto)

```



### Concluintes (M)

```{r, eval=TRUE}


objeto <- CONCLUINTES_SSA %>% filter(TP_SEXO %in% c("M")) %>% group_by(ANO_CENSO_SUP,TP_COR_RACA) %>% summarise(value =sum(value)) %>%
ggplot(aes(x=ANO_CENSO_SUP,y=value,fill = TP_COR_RACA)) +
  geom_bar(aes(x=ANO_CENSO_SUP,y=value,fill = TP_COR_RACA),stat = "identity") + 
  labs(
    title = "Número de concluintes em ensino superior",
    subtitle = "Desagregado por raça/cor",
    x = "Ano",
    y = "Nº",
    fill = "Raça/Cor"
  ) +
  scale_color_ipsum() +
  theme_ipsum_rc()
  #theme_minimal(base_family = "Roboto Condensed") +
  #theme(panel.grid = element_blank(), axis.ticks.y = element_line()) +
  #guides(fill = guide_legend(reverse = TRUE))

ggplotly(objeto)

```


